臺灣士林地方法院刑事判決
111年度訴字第199號
公  訴  人  臺灣士林地方檢察署檢察官
被      告  鄭宗坤





            顏杏容



共      同
選任辯護人  洪東雄律師
上列被告因傷害等案件，經檢察官提起公訴（111年度偵字第558
2號），本院判決如下：
    主  文
鄭宗坤共同犯傷害罪，處拘役肆拾日，如易科罰金，以新臺幣壹
仟元折算壹日。
顏杏容共同犯傷害罪，處拘役參拾日，如易科罰金，以新臺幣壹
仟元折算壹日。
　　犯 罪 事 實
一、鄭宗坤與顏杏容係夫妻，同住在臺北市○○區○○路0段000巷00
    弄00號10樓之1，與住在同址10樓之蕭家蘤（所涉傷害部分
    另經臺灣士林地方檢察署檢察官以110年度偵字第22316號提
    起公訴）係鄰居，雙方因梯廳公共空間使用素有嫌隙。鄭宗
    坤於民國110年8月2日下午5時41分許返家時，見蕭家蘤仍堆
    放物品在該樓層公共空間，遂取出垃圾桶置放在旁，於同日
    下午5時53分許，蕭家蘤發覺上情後，憤而將垃圾桶踢回鄭
    宗坤住處門前，而鄭宗坤查覺後又再將垃圾桶放回原處，雙
    方進而爆發口角，顏杏容隨後出門亦與蕭家蘤發生爭執，而
    鄭宗坤、顏杏容竟基於傷害之犯意聯絡，鄭宗坤先以腳踹踢
    蕭家蘤放置在外之藍色紙箱（所涉毀損部分不另為無罪之諭
    知，詳後述），並將垃圾桶踢至蕭家蘤下半身，顏杏容亦以
    腳踹踢蕭家蘤放置在外之藍色紙箱及褐色方形紙箱（所涉毀
    損部分亦不另為無罪之諭知，詳後述），隨後鄭宗坤再次將
    垃圾桶往蕭家蘤方向扔，並和顏杏容進而與蕭家蘤發生拉扯
    及扭打，過程中蕭家蘤與鄭宗坤雙雙跌倒在地且糾纏在一起
    ，鄭宗坤則抓住蕭家蘤之手腕繼續相互拉扯，期間顏杏容亦
    趁機出腳朝蕭家蘤身體踢，待鄭宗坤、蕭家蘤起身後，因蕭
    家蘤往顏杏容方向抓，鄭宗坤則又自左側扣住蕭家蘤並往後
    甩，顏杏容則亦隨之與蕭家蘤拉扯，隨後鄭宗坤並以右手將
    蕭家蘤身體往門板撞，終致蕭家蘤受有右膝挫擦傷、雙手雙
    臂右胸右大腿多處挫瘀傷及前額挫傷等傷害。
二、案經蕭家蘤訴由臺灣士林地方檢察署檢察官偵查起訴。
    理  由
壹、程序部分：
一、告訴人蕭家蘤之毀損告訴合法部分：
　　被告鄭宗坤、顏杏容之辯護人雖主張在告訴人住處門口旁放
    置之褐色方形紙箱及其內之頭燈零件係告訴人之兒子廖為謙
    所有，並非告訴人所有，且廖為謙迄今並未提出告訴，故該
    毀損部分之告訴不合法云云。惟按刑事訴訟法第232條所謂
    犯罪之被害人，指因犯罪行為直接受損害之人。就財產犯罪
    而言，所有權人固為被害人，即對於該財產事實上有使用監
    督之人，因他人之犯罪行為致其使用監督權受侵害者，亦不
    失為直接被害人。故物之借用人或承租人，對於借用物或租
    賃物雖無所有權，但既享有管理、使用或收益之權限，故意
    予毀損，致其不能為使用收益時，該借用人或承租人，自得
    依法提出告訴（最高法院90年度台非字第97號判決意旨參照
    ）。經查，褐色方形紙箱及其內之頭燈零件係廖為謙以告訴
    人信用卡之副卡所購買，而副卡之費用係由告訴人所繳乙節
    ，業據告訴人於本院審理時證述甚詳（見本院111年度訴字
    第199號卷【下稱本院卷】第240頁），且經本院勘驗案發現
    場監視器畫面，結果顯示本案衝突發生前確係告訴人在住處
    門口開拆褐色方形紙箱，並於本案衝突發生後取出其內之頭
    燈零件等情，有本院勘驗筆錄1份在卷可參（見本院卷第146
    至150頁），綜上可見，本案告訴人於被告顏杏容踹踢褐色
    方形紙箱時，對該紙箱及其內放置之物品確有事實上之使用
    監督權限，故告訴人就此部分確有告訴權，其告訴合法，合
    先敘明。
二、證據能力部分：
（一）本判決引用被告以外之人於審判外之陳述（除證人即告訴
      人於警詢及偵查時之證述），雖屬傳聞證據，然檢察官、
      被告鄭宗坤、顏杏容及其等之辯護人於本院準備程序時均
      表示無意見，且同意作為證據（見本院卷第81至85頁），
      本院審酌上開證據資料作成時之情況，尚無違法不當及證
      明力明顯過低之瑕疵，認為以之作為證據應屬適當，揆諸
      刑事訴訟法第159條之5第1項規定，均有證據能力。又本
      判決其他引用資以認定事實所憑之非供述證據，並無證據
      證明係公務員違背法定程序所取得，依刑事訴訟法第158
      條之4反面解釋，亦有證據能力。
（二）至證人即告訴人於警詢及偵查時之證述等證據，本院並未
      列作認定被告鄭宗坤、顏杏容犯罪事實存否之證據，故毋
      須論述有無證據能力，併此敘明。
貳、實體部分：
一、本案認定犯罪事實所憑之證據及理由：
　　訊據被告鄭宗坤、顏杏容固坦承前有與告訴人蕭家蘤因梯廳
    公共空間使用素有嫌隙，而於上開時地與告訴人爆發激烈口
    角，過程中亦有用腳踹踢藍色箱子等事實，惟矢口否認有何
    傷害、毀損等犯行，被告鄭宗坤辯稱：我跟告訴人有發生拉
    扯，但沒有把告訴人身體往牆邊撞，也沒有打她云云；被告
    顏杏容則辯稱：我雖然有去踢藍色箱子，但那是空的箱子，
    另我沒有用腳踢告訴人，也沒有跟告訴人發生拉扯云云。辯
    護人則為被告2人辯稱：（一）從勘驗結果可見，被告鄭宗
    坤並未有以腳踹踢告訴人身體之舉止，僅有被告鄭宗坤右腳
    輕抬使垃圾桶朝告訴人飛去之畫面，然當時告訴人之左腳在
    前，至多僅會觸及告訴人之左腳而非右腳，自不可能觸及告
    訴人之右膝，亦不可能致告訴人受有右膝挫擦傷之傷勢。而
    勘驗結果亦可知被告顏杏容係以腳踹踢褐色方型紙箱，未見
    被告顏杏容有踹踢告訴人之情事。（二）由勘驗結果顯示，
    告訴人前額挫傷之傷勢形成係因其推擠被告鄭宗坤後致重心
    不穩而雙雙跌落至地面所致，核非被告鄭宗坤攻擊告訴人，
    且告訴人於倒地後，即壓坐在被告鄭宗坤身上不斷實施攻擊
    行為，自難認告訴人前額挫傷係被告鄭宗坤所為。（三）被
    告顏杏容於本案發生過程中，雖有做出出腳動作，但並未踢
    及告訴人，且縱有踢到告訴人，亦僅向告訴人之左側為之，
    亦未觸及告訴人之手、腳，斷無可能造成告訴人右胸右大腿
    多處挫瘀傷。（四）又縱被告鄭宗坤與告訴人拉扯過程中可
    能肇致告訴人受有起訴書所載之傷勢，然觀諸勘驗結果，可
    見被告鄭宗坤除僅有欲推開拉扯衣服或攻擊下體之告訴人外
    ，並無其他攻擊告訴人之行為，後雖有推擠或拉扯之動作，
    亦係為了取回遭告訴人搶走之眼鏡，是縱於過程中因推擠而
    肇致告訴人受有上開傷勢，亦係為排除告訴人所實施攻擊、
    拉扯控制行動之正當防衛云云。經查：
（一）被告鄭宗坤與被告顏杏容係夫妻，同住在臺北市○○區○○路
      0段000巷00弄00號10樓之1，與住在同址10樓之告訴人係
      鄰居，雙方因梯廳公共空間使用素有嫌隙。於110年8月2
      日下午5時41分許，被告鄭宗坤將垃圾桶放在告訴人原本
      置放之藍色紙箱旁，告訴人發覺後即將垃圾桶踢回被告鄭
      宗坤住處門前，遭被告鄭宗坤察覺，開門與告訴人理論，
      隨後雙方爆發激烈口角，過程中被告鄭宗坤、顏杏容均有
      以腳踹踢藍色紙箱，被告鄭宗坤並有與告訴人發生拉扯等
      事實，業據被告鄭宗坤、顏杏容於本院準備程序時坦承不
      諱（見本院卷第79頁），核與證人即告訴人於本院審理時
      證述之內容大致相符（見本院卷第226至230、234頁），
      並有110年8月2日下午5時40分許至6時03分許監視器畫面
      擷圖照片321張（見臺灣士林地方檢察署111年度他字第14
      1號卷【下稱他卷】第10至28、97至99、115、118至160頁
      ）及本院勘驗筆錄1份暨勘驗擷圖照片41張在卷可稽（見
      本院卷第139至154、159至175頁），是此部分之事實，首
      堪認定。
（二）被告鄭宗坤、顏杏容有對告訴人為上開傷害行為之事實，
      有下列事證資以認定：
　　1.經本院當庭勘驗案發現場監視器畫面，結果略以：於下午
      5時53分51秒時，被告鄭宗坤再次拿著垃圾桶自屋內走出
      ，放在告訴人住處前即轉身，告訴人見狀將垃圾桶踢往畫
      面中間，被告鄭宗坤往垃圾桶方向走去，又將垃圾桶踢往
      告訴人方向，告訴人再次將垃圾桶往被告鄭宗坤方向踹，
      被告鄭宗坤亦朝告訴人方向回踢，垃圾桶撞到告訴人下半
      身後回彈，接著告訴人拿起垃圾桶往被告鄭宗坤方向扔，
      被告鄭宗坤側身閃躲，隨後又拿起垃圾桶與被告顏杏容一
      同朝告訴人方向前進，再次將垃圾桶放在告訴人住處前，
      而被告顏杏容則係朝褐色方型紙箱連續踹踢兩次，再連續
      將藍色紙箱往右踢，後告訴人擲起垃圾桶向被告等人方向
      扔，垃圾桶碰至被告鄭宗坤右手後，被告顏杏容以左手拍
      掉垃圾桶，垃圾桶掉落於地面，被告鄭宗坤跑向垃圾桶處
      後，拾起垃圾桶往右側告訴人方向扔，告訴人則猛力將垃
      圾桶丟回被告鄭宗坤，被告鄭宗坤接住垃圾桶作勢往告訴
      人丟，接著廖為謙從告訴人後方衝出，其雙手撲向被告鄭
      宗坤，同時抬起右腳踹向被告鄭宗坤下半身，之後又抬起
      右手往被告鄭宗坤身上揮擊，告訴人亦衝上前以右手往被
      告鄭宗坤方向抓，被告顏杏容位於旁側出手拉住告訴人，
      之後被告鄭宗坤與告訴人及廖為謙拉扯在一起，過程中被
      告鄭宗坤有伸手推告訴人及與告訴人拉扯，被告顏杏容則
      有自後方環抱告訴人，將告訴人向後拉，於下午5時55分0
      8秒時，被告鄭宗坤又伸手推告訴人，告訴人則繼續朝被
      告鄭宗坤抓，並雙雙跌坐於地上繼續互相拉扯，於下午5
      時56分01秒時，被告鄭宗坤站起來後，告訴人持續揪住衣
      領，被告鄭宗坤右手握住告訴人之手，雙方持續維持拉扯
      未放之狀態，於下午5時57分09秒時，被告鄭宗坤抓住告
      訴人之手腕，告訴人抓著被告鄭宗坤的衣領並往後方門板
      推，於下午5時57分12秒時，告訴人持續抓住被告鄭宗坤
      衣領向下拉，被告鄭宗坤亦抓著告訴人手腕而未放開，兩
      人僵持至下午5時57分34秒時，被告鄭宗坤大力將告訴人
      向後推，告訴人仍未放開，至下午5時57分41秒時，廖為
      謙及告訴人向前將被告鄭宗坤往後方門板推，此時自畫面
      可見被告鄭宗坤雙手繼續與告訴人揪扯，告訴人隨後跌坐
      在地，於下午5時57分46秒時，被告顏杏容又往告訴人身
      體踢一腳，於下午5時58分08秒時，告訴人突然朝被告鄭
      宗坤下身抓，被告鄭宗坤雙手抵住告訴人頸部向後推，告
      訴人因而向後倒，於下午5時58分18秒時，告訴人起身向
      站立於畫面下方之被告顏杏容前去而欲伸手抓，被告鄭宗
      坤見狀隨即自左側身後扣住告訴人並往後甩，被告顏杏容
      亦向前撲向告訴人，被告鄭宗坤又再次抓住告訴人，三人
      持續拉扯至下午5時58分28秒，於下午5時58分35秒時，被
      告鄭宗坤上前低身抓住告訴人之手欲奪回眼鏡，於下午5
      時58分39秒時，被告鄭宗坤跨出右腳拐住告訴人之左腳，
      並以右手使勁將告訴人往左側門板撞，告訴人遭撞後大叫
      並鬆手，而被告鄭宗坤取回眼鏡，隨後雙方衝突暫時結束
      等情，有本院勘驗筆錄1份暨擷圖41張附卷可考（見本院
      卷第139至154、159至175頁）。由上可見，被告鄭宗坤雖
      未有將告訴人所放置之藍色紙箱踹踢至告訴人身上之行為
      ，然卻有將垃圾桶往告訴人身上踢，且垃圾桶有撞到告訴
      人下半身之情況，而被告鄭宗坤隨後即與告訴人及廖為謙
      互相拉扯及推擠，被告顏杏容除在旁觀看外亦有出手拉告
      訴人，後被告鄭宗坤與告訴人因相互拉扯而雙雙跌坐倒在
      地上，並在地上繼續拉扯糾纏，待被告鄭宗坤起身後，雙
      手仍持續抓著告訴人之手腕，告訴人則持續抓著被告鄭宗
      坤之衣領，雙方僵持過程中，被告顏杏容以腳踩向告訴人
      身體，後告訴人欲往被告鄭宗坤下方抓去，則遭被告鄭宗
      坤向後推而跌倒在地，告訴人隨後起身往被告顏杏容方向
      撲時，再次遭被告鄭宗坤從左側扣住並往後甩等行為，顯
      見被告鄭宗坤、顏杏容與告訴人之衝突過程中，確有為犯
      罪事實欄一所示之行為甚明。
　　2.又告訴人因與被告鄭宗坤、顏杏容相互推擠、拉扯而發生
      衝突後，隨即於110年8月2日晚上10時38分許至三軍總醫
      院就醫，經診斷受有右膝挫擦傷、雙手雙臂右胸右大腿多
      處挫瘀傷及前額挫傷等傷勢，此有告訴人之三軍總醫院11
      0年8月3日北市衛醫第0000000000號診斷證明書1份（見他
      卷第32頁）、國防醫學院三軍總醫院111年6月30日院三醫
      資字第1110039282號函檢附告訴人病歷照片13張（見本院
      卷第181至196頁）在卷可參。而觀諸告訴人受傷部位及傷
      勢狀況，核與上開勘驗結果所呈現之告訴人遭被告鄭宗坤
      以腳踢垃圾桶撞到、後續互相推擠、拉扯、跌倒在地後繼
      續與被告鄭宗坤糾纏、且雙手遭被告鄭宗坤緊抓等可能造
      成傷害之情形均大致相符，並參酌證人即告訴人於本院審
      理時具結證稱：我雙手雙臂右胸右大腿多處挫瘀傷是在拉
      扯過程中所造成，前額挫傷是我摔倒在地上時撞到的等語
      （見本院卷第233至234頁），益證告訴人所受之上述傷勢
      ，確係與被告鄭宗坤相互拉扯、推擠並倒地之過程中所造
      成之傷害結果無訛。
　　3.再按共同正犯間之犯意聯絡，不以明示為必要，即相互間
      有默示之合致，亦無不可。另共同正犯之意思聯絡，不限
      於事前有所協議，其於行為當時，基於相互之認識，以共
      同犯罪之意思參與者，亦無礙於共同正犯之成立（最高法
      院73年台上字第1886號判例意旨、97年度台上字第1783號
      判決意旨參照）。換言之，在行為人係複數之情況下，倘
      事前參與合謀，或事中預見其結果，猶出於明、默示之犯
      意聯絡，分工合作，終致結果發生，即應就犯罪之全部結
      果，共同負責。經查，由本院上開勘驗內容可知，當告訴
      人與被告鄭宗坤發生拉扯、推擠及糾纏時，被告顏杏容已
      出現在被告鄭宗坤旁邊，且被告顏杏容見被告鄭宗坤與告
      訴人拉扯、推擠時，亦趁機以手拉或以腳踹踢告訴人，而
      從被告鄭宗坤、顏杏容並互未阻止對方攻擊告訴人之行為
      ，顯見被告鄭宗坤、顏杏容對其等傷害告訴人一節，有相
      互認識及默示合意至明。
（三）被告鄭宗坤、顏杏容及其等之辯護人雖均辯稱未將告訴人
      推至撞牆，亦未用腳踹踢告訴人，且縱告訴人於衝突過程
      中受傷，亦係告訴人推擠被告鄭宗坤後重心不穩跌倒，自
      難認告訴人所受上開傷勢與被告2人有關。惟查，觀諸本
      院勘驗結果，畫面可見被告鄭宗坤確實有跨出右腳拐住告
      訴人之左腳，並以右手使勁將告訴人往左側門板撞之行為
      ，而被告顏杏容亦有趁被告鄭宗坤與告訴人拉扯糾纏時出
      腳踹踢告訴人之舉措，業如前述，是被告2人確有攻擊與
      傷害告訴人之意思及行為甚明。至告訴人與被告鄭宗坤隨
      後雖雙雙跌倒在地，然本案發生之緣由，實係被告鄭宗坤
      不斷將垃圾桶放置在告訴人住處旁，過程中被告鄭宗坤亦
      持續踹踢告訴人放置之藍色紙箱，終致雙方發生爭執並開
      始拉扯、推擠，被告鄭宗坤與告訴人過程中才一同跌倒在
      地。是以，倘若無被告鄭宗坤上開挑釁行為，後續雙方亦
      不會發生拉扯、推擠，終致告訴人跌倒在地之情事，且雙
      方倒地後持續在地上拉扯糾纏，被告顏杏容則於過程中出
      腳踹踢告訴人身體，已如前述，自得認被告鄭宗坤、顏杏
      容之上開行為確係造成告訴人所受上開傷勢之緣由無訛。
      被告2人及其等辯護人上開所辯，顯與實情不符，自難憑
      採。
（四）辯護人雖又辯稱被告鄭宗坤雖有推擠或拉扯告訴人之動作
      ，亦係為了取回遭告訴人搶走之眼鏡，是縱於過程中因推
      擠而肇致告訴人受有上開傷勢，亦係為排除告訴人所實施
      攻擊、拉扯控制行動之正當防衛云云。然按正當防衛必須
      對於現在不法之侵害，始足當之，侵害業已過去，或無從
      分別何方為不法侵害之互毆行為，均不得主張防衛權，而
      互毆係屬多數動作構成單純一罪，而互為攻擊之傷害行為
      ，縱令一方先行出手，還擊之一方，在客觀上苟非單純對
      於現在不法之侵害為必要排除之反擊行為，因其本即有傷
      害之犯意存在，自無主張防衛權之餘地（最高法院96年度
      台上字第3526號判決意旨參照）。查本案係被告鄭宗坤無
      故先數次將垃圾桶放置告訴人住處旁，且腳踹告訴人放置
      藍色紙箱後，才與告訴人發生口角，並互相拉扯、推擠，
      而於衝突結束後，又再次將垃圾桶放置告訴人住處旁等情
      ，有本院勘驗筆錄1份在卷可參（見本院卷第140至154頁
      ），可見被告鄭宗坤之行為係肇致本案衝突之緣由，而雙
      方倒地後，被告鄭宗坤僅需推開告訴人後離開現場，即可
      避免衝突繼續發生，然被被告鄭宗坤捨此不為，反而持續
      抓住告訴人之雙手，已有可疑，且於衝突結束後，被告鄭
      宗坤明知本案衝突之原因係因其放置垃圾桶在告訴人住處
      旁，卻再次將垃圾桶放置在告訴人旁，顯見被告鄭宗坤主
      觀上並未有何防衛之意思，而係持續挑釁告訴人，方才會
      於衝突結束後又再次將垃圾桶放置告訴人住處旁，由此觀
      之，實難認被告鄭宗坤與告訴人發生拉扯並糾纏在一起時
      ，主觀上係本於防衛之意思而為，而係具有傷害之犯意甚
      明。是辯護人辯稱被告鄭宗坤上開所為係屬正當防衛云云
      ，亦不足信採。
（五）綜上所述，被告鄭宗坤、顏杏容及其等辯護人前開辯解，
      顯係事後卸責之詞，均不足採信。本案事證明確，被告鄭
      宗坤、顏杏容之傷害犯行，均堪認定，應予依法論科。
二、論罪科刑：
（一）核被告鄭宗坤、顏杏容所為，均係犯刑法第277條第1項傷
      害罪。被告鄭宗坤先後數次拉扯、推擠告訴人之行為，被
      告顏杏容先後拉扯及以腳踹踢告訴人之行為，其等時間密
      接，地點相同，所侵害法益同一，各係基於同一犯意，為
      達同一目的之密接行為，各行為之獨立性極為薄弱，依一
      般社會健全觀念，在時間差距上，難以強行分開，在刑法
      評價上，以視為數個舉動之接續施行，合為包括之一行為
      予以評價，較為合理，均屬接續犯之包括一罪。又被告鄭
      宗坤、顏杏容就犯罪事實欄一部分犯行，有犯意聯絡及行
      為分擔，應論以共同正犯。
（二）爰以行為人責任為基礎，並審酌被告鄭宗坤、顏杏容與告
      訴人為鄰居，縱使就公共梯廳之使用乙情有所爭執，仍應
      思考理性或和平方式解決問題，而不得以暴力相向，詎被
      告鄭宗坤、顏杏容不思理性解決問題，被告鄭宗坤三番兩
      次將垃圾桶放置告訴人住處附近，被告鄭宗坤、顏杏容並
      以腳踹踢告訴人放置之藍色紙箱（未致毀損結果，詳後述
      ），肇致本案衝突之發生，並以犯罪事實欄一所示之行為
      造成告訴人受有上開傷勢，所為應予責難，且其等犯後始
      終否認犯行，迄今亦未與告訴人達成和解及賠償告訴人所
      受損害，以資減輕或彌補其等所生危害，犯後態度難謂尚
      佳；惟考量被告鄭宗坤、顏杏容前無刑事犯罪科刑紀錄，
      有臺灣高等法院被告前案紀錄表各1份在卷可參，素行尚
      佳，兼衡被告鄭宗坤係主動挑起本案衝突之緣由，隨後即
      與告訴人發生拉扯、推擠，被告顏杏容則係趁告訴人與被
      告鄭宗坤拉扯時踹踢告訴人，及告訴人所受傷勢之嚴重程
      度等情節，暨被告鄭宗坤於本院審理時自陳碩士畢業之教
      育程度、自己開公司、月薪約新臺幣（下同）10萬元左右
      、與被告顏杏容同住之家庭生活與經濟狀況；被告顏杏容
      於本院審理時自稱大學畢業之教育程度、經營出口貿易逾
      30年、月收入約8萬元、與被告鄭宗坤同住之家庭生活與
      經濟狀況（見本院卷第252、335頁）等一切情狀，分別量
      處如主文所示之刑，並均諭知易科罰金之折算標準。
三、不另為無罪諭知部分：
（一）公訴意旨另以被告鄭宗坤、顏杏容於上開時地同時共同基
      於毀損之犯意聯絡，被告鄭宗坤、顏杏容均以腳踹踢告訴
      人放置在住處門口之包裹，致包裹及包裹內容物破損。因
      認被告鄭宗坤、顏杏容此部分所為亦涉犯刑法第354條之
      毀損他人物品罪等語。
（二）按犯罪事實應依證據認定之，無證據不得認定犯罪事實；
      不能證明被告犯罪或其行為不罰者應諭知無罪之判決，刑
      事訴訟法第154條第2項、第301條第1項分別定有明文。次
      按告訴人之告訴，係以使被告受刑事訴追為目的，是其陳
      述是否與事實相符，仍應調查其他證據以資審認；又告訴
      人之指訴是否與事實相符，仍應調查其他證據，以資審認
      ，必被害人所述被害情形，無瑕疵可擊，且就其他方面調
      查，又與事實相符，始足據為有罪判決之基礎（最高法院
      52年台上字第1300號判例、81年台上字第3539號判決意旨
      參照）。
（三）公訴意旨認被告鄭宗坤、顏杏容有此部分之犯行，無非係
      以證人即告訴人於偵查時之證述、監視器錄影光碟及翻拍
      照片、告訴人提供之照片等資料為主要論據。
（四）經查：
　　1.觀諸卷附告訴人提供之照片1張（見臺灣士林地方檢察署1
      11年度偵字第5582號卷【下稱偵卷】第7頁），外觀上並
      未見藍色紙箱及褐色方形紙箱有何破損或毀壞之情況。至
      告訴人雖於本院審理時證稱放在藍色紙箱內之吸水器水盤
      及裝水容器均破裂等語（見本院卷第234頁），然告訴人
      於110年12月17日具狀向臺灣士林地方檢察署對被告鄭宗
      坤、顏杏容提起告訴時，僅稱被告鄭宗坤踹踢告訴人放在
      門口之包裹，致令不堪使用等語（見他卷第4至8頁），遲
      至111年2月21日方具狀表示藍色紙箱內擺有吸塵器水盤及
      裝水容器遭破壞，而非包裹遭毀損等語（見偵卷第7頁）
      ，是案發當時（即110年8月2日）藍色紙箱內究竟有無擺
      放吸塵器水盤及裝水容器乙節，僅有告訴人之單一指述，
      且其指述亦前後不一，已屬有疑。況且，經本院勘驗現場
      監視器畫面，結果可見被告鄭宗坤、顏杏容均有出腳踹踢
      藍色紙箱，甚至將藍色紙箱踢至撞擊牆面等情，有本院勘
      驗筆錄1份在卷可參（見本院卷第140至154頁），然告訴
      人始終均未開拆檢視藍色紙箱內之物品有無損壞之情況，
      更於初次具狀提告時全然未提藍色紙箱內之吸塵器水盤及
      裝水容器有毀損破裂之情況，此舉亦有違常情。綜上，實
      難逕認案發當時藍色紙箱內裝有吸塵器水盤及裝水容器且
      因被告鄭宗坤、顏杏容踹踢致生毀損之結果等節屬實。
　　2.又就褐色方型紙箱內頭燈零件分解部分，參酌上開勘驗結
      果可見，被告鄭宗坤、顏杏容與告訴人發生本案衝突過程
      中，被告顏杏容僅有踹踢褐色方型紙箱2次，然褐色方型
      紙箱遭踹踢後並未有大力倒地或撞牆之情況，後於被告鄭
      宗坤與告訴人拉扯期間，亦未見褐色方型紙箱有何遭撞擊
      之狀況，且衝突結束後告訴人開拆褐色方型紙箱時，可見
      其內尚裝有些許空氣包裝材料，以保護放置在其內之物品
      ，是被告顏杏容僅踹踢褐色方型紙箱2次，是否即有可能
      造成該紙箱內之頭燈零件分解，實屬有疑。況審視告訴人
      提供之照片1張（見偵卷第7頁），亦僅見頭燈零件與頭帶
      有分離之狀況，然該頭燈是否因此達致令不堪使用之程度
      ，亦或仍可輕易將之裝回頭帶內使用等情，卷內並無事證
      可佐，是依罪疑惟輕，有疑利於被告之原則，自難僅憑告
      訴人之片面敘述，逕認告訴人所稱之頭燈零件確有因被告
      鄭宗坤、顏杏容之上開行為，致生不堪使用之狀況。
　　3.綜上，公訴意旨指稱被告鄭宗坤、顏杏容所涉毀損部分，
      尚有上開疑點未解，且卷內並無其他積極證據足資佐證屬
      實，自難逕認被告鄭宗坤、顏杏容上開行為應以刑法之毀
      損他人物品罪相繩，本院自應就此部分為無罪之諭知，惟
      因公訴意旨認被告鄭宗坤、顏杏容就此部分若成立犯罪，
      與前開傷害論罪部分係屬想像競合之裁判上一罪關係，爰
      不另為無罪之諭知，附此敘明。
據上論斷，應依刑事訴訟法第299條第1項前段，刑法第277條第1
項、第28條、第41條第1項前段，刑法施行法第1條之1第1項，判
決如主文。
本案經檢察官林思吟提起公訴，檢察官張嘉婷到庭執行職務。
中　　華　　民　　國　　111 　年　　8 　　月　　29　　日
                  刑事第三庭　審判長法　官　蕭文學
　　　　　　　　　　　　　　　　　　法　官　林正忠
　　　　　　　　　　　　　　　　　　法  官  葛名翔
以上正本證明與原本無異。
如不服本判決應於收受送達後20日內向本院提出上訴書狀，並應
敘述具體理由。其未敘述上訴理由者，應於上訴期間屆滿後20日
內向本院補提理由書（均須按他造當事人之人數附繕本）「切勿
逕送上級法院」。因疫情而遲誤不變期間，得向法院聲請回復原
狀。
                                    書記官  曾韻蒔
中　　華　　民　　國　　111 　年　　8 　　月　　29　　日
附錄本案論罪科刑法條：
中華民國刑法第277條
傷害人之身體或健康者，處5年以下有期徒刑、拘役或50萬元以
下罰金。
犯前項之罪，因而致人於死者，處無期徒刑或7年以上有期徒刑
；致重傷者，處3年以上10年以下有期徒刑。